【裁判字號】    92,台上,313
【裁判日期】    920116
【裁判案由】    傷害致重傷
【裁判全文】
最高法院刑事判決                                九十二年度台上字第三一三號
    上  訴  人  甲○○
                乙○○
右上訴人等因傷害致重傷案件，不服台灣高等法院台中分院中華民國九十一年十一月
五日第二審判決（九十一年度上訴字第一五二三、一五二六號，起訴案號：台灣台中
地方法院檢察署九十年度偵字第二０七０八號），提起上訴，本院判決如左：
    主  文
上訴駁回。
    理  由
一、關於乙○○部分
按刑事訴訟法第三百七十七條規定，上訴於第三審法院，非以判決違背法令為理由，
不得為之。是提起第三審上訴，應以原判決違背法令為理由，係屬法定要件。如果上
訴理由狀並未依據卷內訴訟資料，具體指摘原判決不適用何種法則或如何適用不當，
或所指摘原判決違法情事，顯與法律規定得為第三審上訴理由之違法情形，不相適合
時，均應認其上訴為違背法律上之程式，予以駁回。本件上訴人乙○○上訴意旨略稱
：原判決以上訴人未與被害人達成和解為量刑之依據，但上訴人已與被害人之訴訟代
理人達成和解，有和解筆錄可稽，是其認定事實顯與卷證資料不符云云。查原判決認
定上訴人、甲○○與白旭輝係朋友關係，民國九十年九月二十七日十二時許，案外人
閻嘉明邀請白旭輝前往其台中縣大里市○○路七六號對面之鐵皮屋，飲酒唱歌玩樂，
白旭輝並邀上訴人、甲○○一同前往，大家一同飲酒至同日十二時五十分時，白旭輝
已有醉意，而以酒潑灑上訴人、甲○○，引起上訴人等二人之不滿，而起嚴重之口角
，經閻嘉明即時勸阻後，上訴人、甲○○下樓欲行離去，白旭輝猶不肯罷休，追出毆
擊。上訴人、甲○○二人遂基於共同傷害人身體之犯意聯絡，於該鐵皮屋之路旁，共
同以拳腳毆擊白旭輝，上訴人等二人不敵，情急之下，乃分拾路旁如棍狀之樹幹加以
反擊。而以樹幹擊打人體，客觀上可致人受重傷，此為上訴人所能預見，竟均以傷害
之犯意，持以朝白旭輝身體部位隨意毆打，致使白旭輝受有頭部外傷合併嚴重腦挫傷
、雙側急性硬腦膜下血腫、創傷性蜘蛛膜下腔出血、顱內骨折、腦腫、右側頭皮下血
腫合併擦傷、肢體擦傷、臉部挫傷合併右眼周圍瘀青等傷害，經送醫急救結果，已成
植物人等情。係依憑上訴人所為曾持樹枝毆打被害人之自白，核與共同被告甲○○供
述之情節相符，並據證人閻嘉明、史國明證述明確，復有診斷證明書等證據資以證明
上訴人有傷害致重傷之事實，因而撤銷第一審關於上訴人部分之判決，改判論處上訴
人共同傷害人之身體，因而致人於重傷罪刑（累犯），已敘明其所憑之證據及認定之
理由，並以上訴人所辯：其無傷害致重傷之犯行，亦無攻擊被害人之頭部及身體等重
要部位云云。如何不足採信，於理由中詳加說明與指駁。從形式上觀察，並無違背法
令之情形存在。次按上訴人於原審審理中陳明：其尚未與被害人達成和解等語，而上
訴人於原審九十一年十月二十二日辯論終結後之同月三十日於第一審法院達成和解，
但尚未履行，且上訴人於原審法院九十一年十一月五日宣判前，未曾向法院呈報和解
之事證，原判決未加審酌，自無所指違法之情形。上訴意旨未依卷內訴訟資料具體指
摘原判決關於上訴人部分，如何不適用法則，或如何適用法則不當，徒執卷證不存在
之事實，任意指摘原判決未加審酌，核與法律規定得為第三審上訴理由之違法情形，
不相適合。其上訴違背法律上之程式，應予駁回。
二、關於甲○○部分
查第三審上訴書狀，應敘述上訴之理由，其未敘述者，得於提起上訴後十日內補提理
由書於原審法院，已逾上述期間，而於第三審法院未判決前仍未提出上訴理由書狀者
，第三審法院應以判決駁回之，刑事訴訟法第三百八十二條第一項、第三百九十五條
後段規定甚明。本件上訴人甲○○因傷害致重傷案件，不服原審判決，於九十一年十
一月二十二日提起上訴，並未敘述上訴理由，迄今逾期已久，於本院未判決前仍未提
出，依上開規定其上訴自非合法，應予駁回。
據上論結，應依刑事訴訟法第三百九十五條，判決如主文。
中      華      民      國    九十二    年      一      月     十六     日
                              最高法院刑事第八庭
                                  審判長法官  莊  登  照
                                        法官  洪  明  輝
                                        法官  黃  一  鑫
                                        法官  魏  新  和
                                        法官  林  秀  夫
      右正本證明與原本無異
                                              書  記  官
中      華      民      國    九十二    年      一      月    二十二    日


司法院資訊處製作；財團法人民間司法改革基金會備份。
